【裁判字號】    97,易,743
【裁判日期】    970811
【裁判案由】    傷害
【裁判全文】
臺灣桃園地方法院刑事判決               97年度易字第743號
公  訴  人  臺灣桃園地方法院檢察署檢察官
被      告  甲○○
                    國民
                      弄2號2.
上列被告因傷害案件，經檢察官聲請簡易判決處刑（97年度偵緝
字第750 號），經本院認有刑事訴訟法第四百五十一條之一第四
項但書第三款之情形，改行通常訴訟程序，本院判決如下：
    主      文
本件公訴不受理。
    理      由
一、程序部分：按檢察官聲請以簡易判決處刑之案件，經法院認
    為有刑事訴訟法第四百五十一條之一第四項但書之情形者，
    應適用通常程序審判之，同法第四百五十二條定有明文。經
    查，本件被告被訴傷害乙案，本院於審理後，認有刑事訴訟
    法第四百五十一條之一第四項但書第三款之情形，不宜以簡
    易判決處刑，爰依上開刑事訴訟法第四百五十二條之規定，
    改用通常程序審判之，合先明。
二、按告訴乃論之罪，告訴人於第一審辯論終結前得撤回其告訴
    ，又告訴經撤回者，法院應諭知不受理之判決，刑事訴訟法
    第二百三十八條第一項、第三百零三條第三款定有明文。
三、本件聲請簡易判決意旨略以：被告甲○○於民國96年12月22
    日上午8 時41分許，搭乘蔡文樹所駕駛之車號4390－FP號自
    用小客車，前往桃園縣桃園市○○路○ 段390 號之「速邁樂
    加油站」加油，蔡文樹因加油問題與前來加油之乙○○發生
    口角爭執，嗣乙○○加油後欲離去時，蔡文樹復駕車攔住乙
    ○○之去路，並下車與乙○○爭論，詎甲○○見狀竟基於傷
    害他人身體之犯意，先由右後座開啟車門下車將乙○○之機
    車撞倒在地，復徒手毆打乙○○之安全帽，揮打乙○○之臉
    部，致乙○○之眼鏡掉落在地，適乙○○彎腰撿取眼鏡時，
    甲○○又再持長鐵條1 支毆打乙○○之身體及機車各處，致
    乙○○受有左前臂挫傷及右髖挫傷之傷害。案經乙○○訴由
    桃園縣政府警察局桃園分局報請臺灣桃園地方法院檢察署檢
    察官偵查後聲請簡易判決處刑。因認被告涉犯刑法第二百七
    十七條第一項之普通傷害罪嫌，惟查此項罪名依同法第二百
    八十七條前段規定，須告訴乃論，茲因被告與告訴人乙○○
    達成和解，並據告訴人乙○○於本院審理中，具狀聲請撤回
    告訴，有刑事撤回告訴狀附於本院九十六年度桃簡字第二一
    一七號卷內，依照前開法條之規定，本件爰不經言詞辯論，
    逕行諭知不受理之判決。
四、本件檢察官原係聲請簡易判決處刑，本院認有刑事訴訟法第
    四百五十一條之一第四項但書第三款之情形，改行通常訴訟
    程序，併予明。
五、據上論斷，應依刑事訴訟法第四百五十二條、第三百零三條
    第三款、第三百零七條，判決如主文。
中    華    民    國    97    年    8     月    11    日
                  刑事第九庭    法  官  游紅桃
以上正本證明與原本無異。
如不服本判決應於送達後10日內向本院提出上訴狀。
                                書記官  陳玉芳
中    華    民    國    97    年    8     月    14    日


司法院資訊處製作；財團法人民間司法改革基金會備份。
